臺灣彰化地方法院刑事判決　　　　　　　 94年度易字第301號
公　訴　人　臺灣彰化地方法院檢察署檢察官
被　　　告　甲○○
　　　　　　乙○○
　　　　　　戊○○
上 一 被告
選任辯護人　張崇哲律師
　　　　　　江彗鈴律師
上列被告等因傷害等案件，經檢察官提起公訴（九十三年度偵字
第九一○一號），本院判決如下：
    主  文
甲○○傷害人之身體，處有期徒刑月，如易科罰金，以佰元
折算壹日。
乙○○傷害人之身體，處有期徒刑月，如易科罰金，以佰元
折算壹日。又損壞他人之自小客車玻璃，足以生損害於他人，處
有期徒刑貳月，如易科罰金，以佰元折算壹日。應執行有期徒
刑肆月，如易科罰金，以佰元折算壹日。
戊○○傷害人之身體，處拘役貳拾日，如易科罰金，以佰元折
算壹日。
    事  實
一、甲○○、乙○○二人於民國九十三年九月十九日上午七時許
    ，在彰化縣二林鎮○○路之市場處與戊○○相遇，甲○○與
    戊○○二人因戊○○之姊工廠失火之事發生口角，進而出手
    互毆，致戊○○受有頭部外傷、左手挫傷、左前臂擦傷併挫
    傷及雙下肢挫傷併擦傷等傷害，而甲○○則受有背部挫傷之
    傷害。其後於九十三年（起訴書誤植為九十四年）十一月八
    日上午七時三十分許，乙○○騎腳踏車，行經彰化縣二林鎮
    ○○路與文昌街口時，適戊○○駕駛車牌號碼Ｖ三─五五○
    三號自用小客車經過該處，戊○○因前述互毆糾紛之際，乙○○亦陪同甲○○在場，遂心生不滿而從後方對騎腳踏車之
    乙○○鳴按喇叭，乙○○因遭到驚嚇而萌生不悅，乃下車出
    手毆打戊○○，致戊○○受有頭部外傷併頸部擦傷、雙手挫
    傷及擦傷、左下肢挫傷併瘀傷等傷害；乙○○並另基於毀損
    之犯意，持酒瓶及磚塊砸破戊○○所有之前揭自小客車後車
    窗玻璃，足以生損害於戊○○。
二、案經被害人甲○○、戊○○分別訴由彰化縣警察局二林分局
    報請臺灣彰化地方法院檢察署檢察官偵查起訴。
    理  由
一、訊據被告甲○○、乙○○二人均於本院準備程序及審理時分
    別認罪而坦承確有前開傷害犯行、傷害及毀損犯行等情不諱
    ；訊據被告戊○○則否認有何前揭傷害犯行，辯稱：當天僅
    係被打，並未出手打人云云；其選任辯護人為其利益辯護稱
    ：本件被告戊○○係全身受傷，而甲○○僅係背部受傷，由
    雙方傷勢比較，可以看出被告戊○○沒有抵抗之能力，在爭
    執之過程中，被告戊○○若有回手，亦是正當防衛之範疇云
    云。惟查：（一）上揭關於被告甲○○、乙○○二人之犯罪
    事實，業據渠二人於本院準備程序認罪及審理時自白不諱，
    核與告訴人戊○○於警訊時、偵查中指訴被害之情節，以及
    證人丙○○於偵查中具結證述於九十三年九月十九日上午七
    時許，看到甲○○與戊○○互毆等情相符，並有財團法人彰
    化基督教醫院二林分院出具之戊○○受傷診斷書二紙附卷可
    資佐證。（二）前開關於被告戊○○之犯罪事實，業據告訴
    人甲○○於警訊時、偵查中指訴其與戊○○互毆時遭戊○○
    毆傷背部等情在卷，並據證人丙○○於偵查中具結證述於九
    十三年九月十九日上午七時許，看到甲○○與戊○○互毆等
    情，以及證人丁○○○○於審理時到庭證述甲○○確係於九
    十三年九月十九日前往吉裕堂中醫聯合診所就醫，經診斷結
    果為背部約五公分左右之瘀傷等情明確，復有吉裕堂中醫聯
    合診所醫師陳宗瑛出具之甲○○受傷診斷證明書及病歷資料
    各一份存卷可憑，參諸依上開證人丁○○○○證述之內容，
    甲○○之背部挫傷情形為面積約達五公分左右之瘀傷，足見
    造成該瘀傷所擊打之力量非微，且觀其受傷之位置係於背部
    ，衡情亦無可能係甲○○所自為等情，被告戊○○空言否認
    出手打人云云，尚難採信；另被告戊○○之選任辯護人以正
    當防衛置辯，亦核與前開證人丙○○證述目擊甲○○與戊○○雙方互毆之情形有間，其此部分辯解，同無足採。（三）
    綜上所述，被告戊○○及其辯護人所辯各節，核屬無據，均
    無可採，本件事證明確，被告三人前揭犯行，均堪以認定，
    應予依法論科。
二、核被告甲○○、戊○○所為，均係犯刑法第二百七十七條第
    一項之普通傷害罪。被告乙○○所為，係犯刑法第二百七十
    七條第一項之普通傷害罪及同法第三百五十四條之毀損罪。
    被告乙○○所犯上開二罪，犯意各別，行為互殊，犯罪構成
    要件有異，應予分論併罰。爰審酌本件傷害、毀損事件發生
    之原因，被告甲○○、戊○○二人所受傷勢之輕重，及渠等
    品行、智識程度，犯罪之動機、目的、手段，暨犯後之態度
    等一切情狀，分別量處如主文所示之刑，被告乙○○部分，
    並定其應執行之刑，併均諭知易科罰金之折算標準，以示懲
    儆。
據上論斷，應依刑事訴訟法第二百九十九條第一項前段，刑法第
二百七十七條第一項、第三百五十四條、第四十一條第一項前段
、第五十一條第五款，罰金罰鍰提高標準條例第一條前段、第二
條，判決如主文。
本案經檢察官林士富到庭執行職務。
中　　華　　民　　國　　94  　年　 12  　月　　 6 　　日
                  臺灣彰化地方法院刑事第三庭
                      審判長法官  李  進  清
                      法      官  王  昌  鑫
                      法      官  紀  佳  良
以上正本證明與原本無異。
如不服本判決，應於判決送達後10日內向本院提出上訴狀 (須附
繕本)。
告訴人或被害人對於判決如有不服具備理由請求檢察官上訴者，
其上訴期間之計算係以檢察官收受判決正本之日期為準。
中　　華　　民　　國　　94  　年　 12  　月　　 8 　　日
                      書  記  官  張  木  松
附錄論罪科刑法條：
中華民國刑法第277條第1項
(普通傷害罪)
傷害人之身體或健康者，處 3 年以下有期徒刑、拘役或 1 千元
以下罰金。
中華民國刑法第354條
毀棄、損壞前二條以外之他人之物或致令不堪用，足以生損害於
公眾或他人者，處2 年以下有期徒刑、拘役或500 元以下罰金。
